【裁判字號】    99,簡上,474
【裁判日期】    990706
【裁判案由】    傷害
【裁判全文】
臺灣桃園地方法院刑事判決             99年度簡上字第474號
上  訴  人
即  被  告  乙○○
上列上訴人即被告因傷害案件，不服本院民國99年4月8日99年度
桃簡字第404號第一審判決（聲請簡易判決處刑案號：98年度偵
字第25835號），提起上訴，本院管轄之第二審合議庭判決如下
：
    主  文
上訴駁回。
乙○○緩刑貳年。
    事實及理由
一、本案經本院審理結果，認原審以被告乙○○犯刑法第277條
    第1項之普通傷害罪，並依刑法第28條之規定論以共同正犯
    ，且審酌其與告訴人甲○○間未有深仇大恨，僅因停車糾紛
    即以暴力相向，顯不尊重他人之身體法益，法紀觀念淡薄，
    復衡被告犯後坦承犯行、態度尚佳及其素無前科紀錄等一切
    情狀，判處拘役50日，並諭知易科罰金之折算標準為以新臺
    幣1千元折算1日，核其認事用法及量刑均無不當，應予維持
    ，並引用原審判決書記載之事實、證據及理由（如附件）。
    另補充被告所涉本案犯罪事實，業據被告於本院審理時坦承
    不諱（見本院簡上字卷第15、24頁）。再者，被告於原審判
    決後已與告訴人達成和解並給付賠償金（見本院簡上字卷第
    6頁），併予敘明。
二、被告上訴意旨略以：原審量刑過重，請求輕判云云。按量刑
    係法院就繫屬個案犯罪之整體評價，為事實審法院得依職權
    自由裁量之事項，量刑判斷當否之準據，應就判決之整體觀
    察為綜合考量，苟已斟酌刑法第57條各款所列情狀，而未逾
    越法定刑度，如無偏執一端，致明顯失出失入情形，上級審
    法院即不得單就量刑部分遽指為不當或違法。本案原審已斟
    酌刑法第57條各款所列情狀，在法定刑度範圍內，詳予審酌
    科刑，經核原審量刑難認有輕重相差懸殊等違法或失當之處
    ，被告上訴任憑己意指摘原審量刑過重云云，係對原審判決
    就刑之量定已詳予說明審酌之事項，漫為爭執，其上訴自無
    理由，應予駁回。末查被告前未曾受有期徒刑以上刑之宣告
    ，有臺灣高等法院被告全國前案紀錄表在卷可按，念其因一
    時失慮，致罹本罪，且已與告訴人達成和解，業如前述，被
    告並於本院審理時坦承犯行，悔意甚殷，其經此科刑之宣告
    ，當知所警惕，信無再犯之虞，本院綜核各情，認被告所受
    宣告之刑，以暫不執行為適當，爰併宣告緩刑2年，以啟自
    新。
據上論斷，應依刑事訴訟法第455條之1第1項、第3項、第368條
、第373條，刑法第74條第1項第1款，判決如主文。
本案經檢察官蔡奇曉到庭執行職務。
中    華    民    國    99    年    7     月    6     日
                  刑事第一庭  審判長法  官  曾家貽
                                    法  官  鄭吉雄
                                    法  官  俞力華
 以上正本證明與原本無異。
不得上訴。
                                    書記官  資念婷
中    華    民    國    99    年    7     月    7     日
附錄本案論罪科刑法條
中華民國刑法第277條
（普通傷害罪）
傷害人之身體或健康者，處3年以下有期徒刑、拘役或1千元以下
罰金。
犯前項之罪因而致人於死者，處無期徒刑或7年以上有期徒刑；
致重傷者，處3年以上10年以下有期徒刑。

司法院資訊處製作；財團法人民間司法改革基金會備份。
